Inventaris van het archief van de Commissie inzake autotrekkracht voor zwaar geschut, 1917-1939
Nationaal Archief, Den Haag
Ministerie van Defensie: Commissie inzake Autotrekkracht voor Zwaar Geschut
Cie. Zwaar Geschut
1917-1939
D27503
0.20 meter; 2 inventarisnummers.
Normale geschreven, getypte en gedrukte documenten, geen bijzondere handschriften.
Nationaal Archief, Den Haag
Commissie inzake Autotrekkracht voor Zwaar Geschut, 1917-1939
Het archief van de Commissie inzake Autotrekkracht voor Zwaar Geschut bevat vooral stukken betreffende de proeven die gedaan zijn met trekkers en trucks in de jaren 1917-1939. Verder zitten er stukken in betreffende de samenstelling, betekenis en taak van de commissie en stukken betreffende proeven gedaan in andere landen.
Archiefvorming
Geschiedenis van de archiefvormer
De commissie in zake autotrekkracht voor zwaar geschut werd ingesteld bij schrijven van de Opperbevelhebber der Land- en Zeemacht van 24 augustus 1917 en kreeg onder meer de opdracht na te gaan of zogenaamde Jeffery-trekwagens, die waren besteld in de Verenigde Staten, bruikbaar waren als trekkracht voor zwaar geschut.
Vanaf oktober 1919 werd als lid van de commissie een vertegenwoordiger van de Artillerie-Inrichtingen toegevoegd.
In de loop der jaren voerde de commissie talloze proeven uit met verschillende soorten trucks en trekkers.
Geschiedenis van het archiefbeheer
De verwerving van het archief
Overbrenging van een overheidsarchief
2.13
Aanwijzingen voor de gebruiker
Openbaarheidsbeperkingen
Volledig openbaar.
Materiële beperkingen
Aanvraaginstructie
Openbare archiefstukken kunnen online worden aangevraagd en gereserveerd. U kunt dit ook via de terminals in de studiezaal van het Nationaal Archief doen. Om te kunnen reserveren dient u de volgende stappen te volgen:
U maakt een profiel aan op www.gahetna.nl, en logt vervolgens in
Via de archiefinventaris (alleen de beschrijvingen met rode nummers) selecteert u het gewenste archiefstuk door op de knop 'Reserveren' te klikken
In het volgende scherm geeft u aan op welke dag u het archiefstuk wilt inzien
Indien u zich bevindt in de studiezaal en een tafelnummer heeft ontvangen kunt u dit nummer vermelden. Als u geen tafelnummer heeft kunt u tafelnummer 777 laten staan
Vervolgens bevestigt u uw reservering door deze te versturen.
Verwant materiaal
Beschikbaarheid van kopieën
Beschrijving van de series en archiefbestanddelen
- Ingekomen en minuten van uitgaande stukken., 1917-1939; 1-2; 2 omslagen
  Onderstaand een specificatie van de inv.nrs. 1 en 2.
  - Bestanddeel 1., 1
    - Notulen vergadering van 14 november 1917, -
    - Rapport betreffende de verkenning van den weg, aangewezen door de commissie voor autotrekkracht zwaar geschut, om bereden te worden door caterpillar en een motorvrachtwagen met 15 cM Houwitser, -
    - Proef van twee in Amerika gekochte trekmotoren voor het vervoer van houwitsers van 15 cM, -
    - Notulen vergadering 14 september 1917, -
    - Tocht van de motorluchtafweerbatterij van Delft naar Soesterberg, -
    - Verslag van een proef van Holttrekmotoren van 45 PK, -
    - Proeftocht Kelly-Springfield vrachtauto, -
    - Verslag van een Amerikaanse commissie van artillerie- en stafofficieren over autotractie voor geschut, -
    - Proef en aanschaf Jeffey Quad Chassis, -
    - Ploeg met tractors op heide bij Sterksel, -
    - Autotractie bij de artillerie in Frankrijk, -
    - Voorstellen van de commissie, -
    - Windspil op Berna onderstel, -
    - Rekwireren van motorrupstrekwagens bij mobilisatie, -
    - Proef en aanschaf windas voor Berna auto's, -
    - Vervoer van geschut in moeilijk terrein, -
    - Verplaatsing luchtafweergeschut verende vervoeras voor de Engelse houwitser, -
    - Vergelijkende proef met verschillende tractoren, -
    - Windspil op Berna onderstel, -
    - Vervoer van artillerie op vrachtauto's, -
    - Aanschaf Cleveland tractoren, -
    - Proef met vervoer 15 cm L15 met behulp van tractoren, -
    - Staat houdende verschillende transportmiddelen in gebruik in het buitenland, -
    - Autotractie bij het Franse leger, -
    - Autotractie op proef bij 3e schoolcompagnie, -
    - Begroting 1923, -
    - Secretaris commissie autotrekkracht, -
    - Vervoer 15cm houwitser L 15, -
    - Proef Holttractor, -
    - Proef tractoren: Fordson, Mono, Heinrich Lanz en Latil, -
    - Wijzigen van Fordson tractoren, -
    - Tactische eisen voor tractoren, -
    - Kanonnen van 7cm veld voorzien van rubberbanden en getrokken door Fordsontractoren, -
    - Toezicht en onderhoud motormateriaal, -
    - Verslag betreffende de vervanging van paardentractie door motortractie, -
    - Bespreking over attractie onder leiding van de chef generale staf, -
    - Onderzoek naar pantserauto's, -
    - Beschikbaarstellen Berna vrachtautomobiel 3,5 ton aan 3e schoolcompagnie, -
    - Proef 10 PK Citroën rupsbandauto systeem Kégresse-Hinstin, -
    - Versterking van het Ford chassis, -
    - Tekening Deense radbanden, -
    - Verslag dienstreis naar Zweden en Denemarken, -
    - Verslag subcommissie voor kanonnen 10,5 l, -
    - Ontwerp motor- en rijwielreglement, -
    - Demonstratie met bofors- en schneiderkanon van 10,5 l, -
    - Rapport betreffende gebruik van een Ford-truck met enkele of dubbele achterwielen als tractor, -
    - Proeven met Fiat vechtwagen model 3000, -
    - Ford tractor, -
    - Motor- en paardentractie in de Verenigde Staten, -
    - Motorisatie pontonafdeling hoofdkwartier veldleger, -
    - Proeven met Ford trucks, -
    - Resultaten van het concours voor landbouwtrekkers, -
    - Rijproef met 6 veld voorzien van raden met luchtbanden, -
    - Tractieproeven 10 veld, -
    - Aanschaf motormateriaal voor proeven inzake de trekkracht voor kanonnen 10,5 l, -
    - Proeven Ford truck, -
    - Organisatie Nederlands-Indische leger, -
    - Notulen vergadering 21 januari 1927, -
    - Proeven met autotractie voor kanonnen 10,5 Bofors, Schneider en Bethlehem, -
    - Monteren van rukstellaxles bij Ford trucks en -wagens, -
    - Fordson rupsbandtractor, -
    - Deense terreinautomobielen, -
    - Proeven met FWD tractor en Citroën Hinstin Kégresse, -
    - Pavesi trekker, -
    - Samenstelling commissie, -
    - Demonstratie tractie proefkanon 8 tl, -
    - Tractieproeven 10 veld, -
    - Betekenis en taak van de commissie, -
    - Rapport over proeven te Boden en Ragunda met artillerietractor fm/27, -
    - Taak van de commissie, -
    - Tractieproeven in Denemarken, -
    - Voorlopige gegevens proeven met tractoren in België, -
    - Proef Fordson, -
    - Vergelijkende test tussen Fordson, Morris en Ford trucks bij aanhanging 10 veld, -
    - Autotractie in Engeland, -
    - Aanhangwagens voor luchtdoelgeschut, -
    - Vervanging commissieleden, -
    - Zeswielige Fordtrucks, -
    - De ontwikkeling van de zeswieler als terreintrekker, -
    - Notulen vergadering 3 mei 1929, met na afloop van een tot zeswieler getransformeerde Fordtruck, -
  - Bestanddeel 2., 2
    - Proef met een Chrevrolet truck, -
    - Vervanging secretaris en leden, -
    - Notulen van 5 juni 1930, -
    - Bevoegdheid commissie, -
    - Proef Fordtractor, -
    - Aanschaf Ford truck model 1928, -
    - Notulen 15 juni 1931, -
    - Beschouwing kolonel H.G. Winkelman, -
    - Proef met Ford model 1930, -
    - Demonstratie zeswielige General Motors Continental truck, -
    - Demonstratie Austro-Daimler wagen, -
    - Overzicht verloop tractievraagstuk in dit stadium, -
    - Demonstratie trekker van firma Fried. Krupp, -
    - Aanschaf van motormateriaal, 5 Chrevrolet-Trado en Ford-Trado trekkers, -
    - Aanschaf 6 Chrevrolet-trado en 6 Ford-Trado trekkers, -
    - Het gebruik van luchtbanden op wielen van motors en trekkers in den landbouw, artikel door prof ir M.F. Visser, -
    - Trekproeven met Fordsontractors voorzien van verschillende banden van bijzonder profiel, -
    - Universeel ombouwontwerp voor een terreinvoertuig, -
    - Demonstratie met een Chevrolet truck zeswieler, -
    - De hedendaagse stand van de vechtwagentechniek, -
    - DAF "Trado" artillerie trekker, -
    - Proef en aanschaf van trado-trekkers, -
    - Koppelingen, -
    - Tempoterreinwagens, -
    - Proef terreintrekker Van Doorne, -
    - Demonstratie met trekkerinstallatie van S. de Ridder uit Purmer, -
    - Verslag C.M.C, truck 2, -
    - Proef Ford truck met vierwielaandrijfsysteem Marmon-Heerington, -
    - Proef Fordsontrekker, -
    - Remmen gemotoriseerd zwaar geschut, -
    - Notulen van 8 augustus 1938, -
    - Proef met vierwielig aangedreven Ford truck, -
    - Trekker voor infanteriegeschut, -
    - Ombouw vrachtauto tot Tradotrekker, -
    - Ontwerpverslag van proef met tempoterreinwagen en terreintrekker Van Doorne, -
    - Terugtreden van de voorzitter, -
    - Trekkermateriaal, -
    - Ford drietonner trekker met voorwielaandrijving, -
    - Samenstelling commissie, -
    - Remmen van geschut en aanhangwagens met motortractie, -